【裁判字號】    96,上訴,5121
【裁判日期】    970513
【裁判案由】    違反商業會計法等
【裁判全文】
臺灣高等法院刑事判決                96年度上訴字第5121號
上  訴  人  臺灣士林地方法院檢察署檢察官
被      告  甲○○○
選任辯護人  黃東熊律師
上列上訴人因被告業務侵占案件，不服臺灣士林地方法院94年度
易字第1077號，中華民國96年7月12日第一審判決（起訴案號：
臺灣士林地方法院檢察署92年度偵字第7600號），提起上訴，本
院判決如下：
    主  文
上訴駁回。
    理  由
一、本件經本院審理結果，認為第一審法院以本件尚不能證明被
    告甲○○○犯業務侵占及背信罪，而諭知被告甲○○○無罪
    之判決，認事用法均無不當，應予維持，並引用第一審判決
    所記載之證據及理由（詳如附件—第一審判決書乙件）。
二、惟第一審判決書有如下之顯然錯誤，應併予更正：
  (一)當事人欄之護照號碼TE0000000號，誤載為身份證統一編號
    。
  (二)判決第五頁第十二行「證人外山貞文之證言」，誤載為「證
    人甲○○○之證言」。
  (三)判決第十頁第十一行「證人外山貞文於本院結證稱」，誤載
    為「證人甲○○○於本院結證稱」。
三、檢察官上訴，（一）關於起訴書所載之業務侵占及背信罪部
    分（即第一審判決諭知被告無罪部分），仍持證人外山貞文
    、黃家偉、施善能等人之證詞，堅稱被告甲○○○犯罪，並
    指摘原判決不當。惟按事實審法院對於證據之取捨，依法有
    自由判斷之權，本件關於證人外山貞文、黃家偉及施善能之
    證言，原審法院既經合法調查，並於判決理由中詳敘其取捨
    之依據，且關於上開證據之採用，並未違背經驗法則或論理
    法則，自不能任意指摘其採證違法。因此，檢察官之上訴，
    關於此部分之指摘，尚非可採。（二）至於檢察官上訴，另
    執被告自白、巴比祿公司請購單、特別申請書、取款憑條、
    匯款委託書及轉帳傳票，主張被告犯業務侵占罪部分。經核
    檢察官起訴書所列證據清單，其中關於被告之自白部分，其
    待證事實僅為被告進入巴比祿公司，其擔任之職位，負責之
    業務，及屬於為告訴人處理業務之人而已，此點公訴人及被
    告方面並無爭執。而綜觀本件被告之陳述，始終未曾自白犯
    侵占罪，故難認被告有自白犯罪之情形。其次，就其他請購
    單等文書而言，亦為證人外山貞文一手主導，以巴比祿公司
    之資金，投資香港亞電公司之資金流向文件，依證人外山貞
    文之證言，伊主觀上認為設立香港亞電公司係為巴比祿公司
    行銷便利之目的，故關於上述資金流向之文書，亦難援為不
    利於被告之證據。（三）又關於背信部分，檢察官仍以折讓
    單三張，主張被告明知總公司已諭令不得再以折讓單方式，
    對客戶為差價之補償，猶執意為之，主張被告有背信之犯行
    。惟關於90年1月10日、同年2月15日、3月15日三張折讓單
    簽發之背景及目的，乃依巴比祿公司與香港亞電公司之契約
    ，依約給付亞電公司之展覽廣告費等情，已據原審判決於理
    由中詳予說明，檢察官就此再事爭執，亦非可採。（四）末
    按檢察官就「行使業務登載不實文書部分」上訴，所持之理
    由係引用告訴人聲請上訴狀(五)之理由，觀之告訴人聲請上訴
    狀(五)之記載，略以「檢察官於96年3月27日審判中，當庭對
    於被告所製作假裝向亞電公司買回該產品同時假裝將該產品
    賣與香港環亞公司之部分，以違反商業會計法第71條第1款
    規定為由追加起訴，審判庭對此恝置不問，未予審判，顯屬
    違法。又被告製作該項偽造買賣文書之行為亦應構成刑法第
    215條之業務上登載不實及第216條之行使罪名。」云云，惟
    本件被告甲○○○被起訴之業務侵占及背信部分，既經諭知
    無罪之判決，即無與其他案件成立裁判上一罪之餘地；茲觀
    之檢察官所指之「行使業務登載不實文書」暨「違反商業會
    計法」部分，均未經原審法院判決，本院自無從就未經一審
    法院判決之事項予以審判，併此說明。
四、綜上所述，檢察官之上訴為無理由，應予駁回。
五、據上論斷，應依刑事訴訟法第373條、第368條判決如主文。
本案經檢察官陳玉珍到庭執行職務。
中    華    民    國    97    年    5     月    13    日
                  刑事第一庭  審判長法  官  葉騰瑞
                                    法  官  莊明彰
                                    法  官  王炳梁
以上正本證明與原本無異。
檢察官如不服本判決，應於收受送達後十日內向本院提出上訴書
狀，其未敘述上訴之理由者並得於提起上訴後十日內向本院補提
理由書（均須按他造當事人之人數附繕本）。
被告不得上訴。
                                    書記官  周月琴
中    華    民    國    97    年    5     月    15    日


司法院資訊處製作；財團法人民間司法改革基金會備份。
